臺灣臺中地方法院刑事判決　96年度易字第2183號
公　訴　人　臺灣臺中地方法院檢察署檢察官
被　　　告　戊○○
　　　　　　　　　　（另案於臺灣臺中監獄執行中）
上列被告因竊盜案件，經檢察官提起公訴（九十五年度偵字第二
五八九○號），本院判決如下：
    主    文
戊○○收受贓物，累犯，處有期徒刑參月；又意圖為自己不法之
所有，逾越安全設備竊盜，累犯，處有期徒刑柒月。應執行有期
徒刑玖月。
    犯罪事實
一、戊○○曾因贓物案件，經本院以九十三年度易字第二六四七
    號判決判處有期徒刑四月確定；復因違反毒品危害防制條例
    案件，經臺灣臺中地方法院以九十三年度易字第二八○二號
    判決判處有期徒刑八月確定，上開兩確定判決經合併定應執
    行刑為有期徒刑十一月，甫於九十四年十月二十四日因縮刑
    期滿而執行完畢，竟不知警惕，而為下列犯行：
  (一)戊○○基於收受贓物之犯意，於九十五年六月二十一日十四
    時後，在不詳地點，自不詳人士處收受甲○○所有而遭竊之
    支票一張（票據號碼：ＨＡＣ0000000號；發票人：
    李保堂；面額：新臺幣（下同）十五萬元；票載發票日：九
    十五年七月十日，付款銀行新光銀行北屯分行）。戊○○並
    旋將上開支票存入戊○○向臺中旱溪郵局所申請開立之00
    000000000000號帳戶以委託該局代為提示，上
    開支票雖遵期提示仍因掛失止付而遭退票。
  (二)戊○○基於意圖為自己不法所有，於九十五年七月十二日十
    四時三十分許，由其位於臺中市○○○街一五九巷三號處所
    四樓陽臺而爬至由臺中市○○○街一五九巷一號處所四樓陽
    臺，隨即由該陽臺逾越窗戶安全設備而進入上開一號處所，
    並徒手竊取屋內丙○○所有之現金三萬五千元、戒指一顆、
    手機一支（廠牌：夏普；型號：Ｔ９１號；市價約二萬三千
    五百元），得手後揚長而去。
二、案經甲○○、丙○○訴由臺中市警察局第三分局報告臺灣臺
    中地方法院檢察署檢察官偵查起訴。
    理    由
一、訊據被告戊○○對於上開收受贓物及竊盜之犯罪事實，於本
    院審理時坦承不諱，核與告訴人甲○○於警詢中之指述、告
    訴人丙○○於警詢中指述、證人乙○○於偵查中證述、證人
    丁○○於偵查中及本院審理時證述之情節相符，並有掛失止
    付票據提示人資料查報表、上開支票影本背面『戊○○』簽
    名字樣等在卷可資佐證。被告於本院審理時自白犯罪，應與
    事實相符。本件事證明確，被告收受贓物及竊盜之犯行，均
    堪認定。
二、核被告戊○○所為犯罪事實（一）之犯行，係犯刑法第三百
    四十九條第一項之收受贓物罪；被告所為犯罪事實（二）之
    犯行，係犯刑法第三百二十一條第一項第二款之逾越安全設
    備竊盜罪。又被告上開二犯行間，犯意個別，行為亦殊，應
    予分論併罰。又被告曾因贓物案件，經本院以九十三年度易
    字第二六四七號判決判處有期徒刑四月確定；復因違反毒品
    危害防制條例案件，經本院以九十三年度易字第二八○二號
    判決判處有期徒刑八月確定，上開兩確定判決經合併定應執
    行刑為有期徒刑十一月，甫於九十四年十月二十四日因縮行
    期滿而執行完畢，有臺灣高等法院被告全國前案紀錄表及臺
    灣臺中地方法院檢察署刑案資料查註紀錄表在卷可參，被告
    於執行完畢後五年內，故意再犯本件有期徒刑以上之罪，為
    累犯，應依刑法第四十七條第一項之規定加重其刑。爰審酌
    被告之素行不佳，且不思循正途，為圖一己之利，而收受贓
    物及行竊他人之財物，惡行非輕，並審酌其犯罪之動機、所
    用之手段尚屬平和，收受之票據因掛失止付而遭退票，未有
    重大損害、竊取之物價值不高，及犯後被告於本院審理中坦
    承犯行，犯後態度尚稱良好等一切情狀，分別量處如主文所
    示之刑，並定其應執行之刑（本案被告所犯收受贓物罪之犯
    罪時間係在九十五年六月二十一日，被告行為後，刑法第五
    十一條業於九十四年一月七日修正公布，並於九十五年七月
    一日施行，修正前刑法第五十一條規定：「數罪併罰，分別
    宣告其罪之刑，依左列各款定其應執行者：」，其中第五款
    規定：「宣告多數有期徒刑者，於各刑中之最長期以上，各
    刑合併之刑期以下，定其刑期。但不得逾二十年。」；修正
    後刑法第五十一條第五款規定：「宣告多數有期徒刑者，於
    各刑中之最長期以上，各刑合併之刑期以下，定其刑期。但
    不得逾三十年」，比較結果，修正後刑法並非較有利於行為
    人，依刑法第二條第一項前段之規定，仍應依修正前刑法，
    定其應執行之刑，附此敘明）。
據上論斷，依刑事訴訟法第二百九十九條第一項前段，刑法第二
條第一項前段、第三百四十九條第一項、第三百二十一條第一項
第二款、第四十七條第一項，第五十一條第五款（修正前），罰
金罰鍰提高標準條例第一條前段、第二條（修正前），判決如主
文。
本案經檢察官郭景東到庭執行職務。
中　　華　　民　　國　　96　　年　　6 　　月　　15　　日
                刑事第七庭  法　官  張清洲
以上正本證明與原本無異。
如不服本判決，應於送達後十日內向本院提出上訴狀（須附繕本
），上訴於臺灣高等法院臺中分院。
                            書記官　沈筱玲
中　　華　　民　　國　　96　　年　　6 　　月　　15　　日
附錄論罪科刑法條
中華民國刑法第349條
（普通贓物罪）
收受贓物者，處3年以下有期徒刑、拘役或5百元以下罰金。
搬運、寄藏、故買贓物或為牙保者，處5年以下有期徒刑、拘役
或科或併科1千元以下罰金。
因贓物變得之財物，以贓物論。
中華民國刑法第321條
（加重竊盜罪）
犯竊盜罪而有左列情形之一者，處6月以上、5年以下有期徒刑：
一、於夜間侵入住宅或有人居住之建築物、船艦或隱匿其內而犯
    之者。
二、毀越門扇、牆垣或其他安全設備而犯之者。
三、攜帶兇器而犯之者。
四、結夥三人以上而犯之者。
五、乘火災、水災或其他災害之際而犯之者。
六、在車站或埠頭而犯之者。
前項之未遂犯罰之。
